# 请教陈版IPO中相关股份支付的问题

提问人：cpatang2006 时间：2018-06-10 00:29:22
陈版：您好。 在公司IPO中一般都会涉及股权转让的事情，例如A公司 2014 年、 2015 年、 2016 年、 2017 年每年都有其实际控制人B公司将其持有的A公司部分股权转让给不同的自然人（其中有A公司的高管、B 公司的高管、C公司的高管、及其他自然人），C公司和A公司一样同受B公司控制。股权转让价格均为 1 元每股，在 2017 年底A公司引入了外部投资者S，经评估S公司以 4 元每股的价格入股A公司。 请问： 1 、此时是否需要对每个年度的股权转让都确认股份支付？ 2 、如果对每个年度的股权转让均确认股份支付，是否属于是会计差错？需进行追溯调整 3 、如果对每个年度的股权转让均确认股份支付，是否能以 4 元每股的价格进行计算？ 4 、如果只在最后一个年度进行股份支付的确认，是否之前的股权转让可以不确认股份支付？ 5 、能否将这几年的股权转让都在 2017 年度进行股份支付的确认？即将差额全部计入 2017 年度的管理费用与资本公积？ 6 、如果每个年度都需确认股份支付，且与该公司的同类或类似公司的公允价值无法从公开资料获取的情况下，该如何确认当时的公允价值？

回答人：chenyiwei
如果C不是A的子公司，则： 1 、A只需就其高管和员工低价从B受让的本公司股份确认股份支付。B转让本公司股份给B、C的高管和员工，无需在A的层面上确认股份支付。 2 、是。 3 、因为 4 元是 2017 年末外部投资人的入股价格，因此对授予日距离外部投资人入股日超过 6 个月的情形，不建议以 2017 年末外部投资人入股价格为基础计算股份支付费用。 4 、 5 、不恰当。 6 、建议参考《北京注册会计师协会专家委员会提示[2016]第 8 号——IPO企业股权激励工具关注的审计重点》中“四个维度”的表述，依据各该年度的财务资料（如A企业在各该年度的盈利及各该授予日同行业上市公司的平均市盈率）合理确定各授予日的标的股份公允价值。

提问人：cpatang2006 时间：2018-06-10 11:31:03
谢谢陈版回复。就上面的案例，除了A公司确认股份支付外，B公司和C公司是否也应该同时进行股份支付的确认？C公司不是A公司的子公司，A/C公司均为B公司的子公司。如果C公司为上市公司的话，是否应该进行会计差错的公告？如果需要进行公告的话，应该是在什么时点进行公告？

回答人：chenyiwei
B、C也应当就其员工从该计划中的受益情况，进行股份支付的确认。如C以前未进行股份支付会计处理，应根据其影响是否重大，确定是否属于重大前期差错，如果是则应按最新修订的 19 号编报规则进行公告。

提问人：cpatang2006 时间：2018-06-10 23:45:00
另外，请问类似这种股权转让确认股份支付的情况处理的具体依据是什么？如果A公司不引入外部投资者或不进行IPO的话，这样的股权转让ABC公司还需要分别确认股份支付吗？

回答人：chenyiwei
1 、相当于大股东或实际控制人为本企业承担股份支付费用。 2 、不论有无外部PE入股价格作为参考，均需确认股份支付费用。